# 请教陈老师，母公司现金流量表列示问题

提问人：安子蔡 时间：2012-11-14 11:13:21
A和B均为甲公司的子公司， 2011 年A公司宣布发放股利 150 万，并在当年支付，但在支付时由于甲公司想对B公司增加投资，故让A公司将股利款直接转入B公司资本金账户。也就是说甲公司的银行账户并没有反映该笔股利款的变动，但 2011 年甲公司现金流量表中却如此列示，收到的投资收益现金流入 150 万，投资所支付的现金流出 150 万。请问甲公司现金流量表如此列示是否正确？谢谢 ！

回答人：chenyiwei
由于没有实际发生现金流，因此母公司的现金流量表如此列报应该是不恰当的。另外由于实际上相当于以未分配利润转增资本，母公司所持有的子公司净资产份额及其风险报酬特征没有发生变化，所以不应当在母公司个别利润表中确认投资收益；个别资产负债表中的投资成本也应保持不变。

提问人：安子蔡 时间：2012-11-14 15:57:15
陈老师，谢谢你的回复。但还有一点需再请教一下，该股利款系由子公司A直接转到另一家子公司B公司，从法律意义上讲，系母公司甲从A公司收回了该笔股利款，也同时体现了甲公司对子公司B的现金投资，尽管该笔股利款未直接通过母公司甲账户，但法律上母公司拥有该笔股利款的所有权，是否可从实质重于形式的角度看，认同母公司甲现金流量表的列示方法？万分感谢！！！

回答人：chenyiwei
如果是基于真实发生现金流的角度，实际上是不应虚拟两笔金额相同、方向相反的现金流的。建议在现金流量表补充资料中作为不涉及现金的重大投资活动予以补充披露。